【裁判字號】    99,易,2032
【裁判日期】    990730
【裁判案由】    竊盜
【裁判全文】
臺灣板橋地方法院刑事判決              99年度易字第2032號
公  訴  人  臺灣板橋地方法院檢察署檢察官
被      告  丙○○
上列被告因竊盜案件，經檢察官提起公訴（99年度偵字第13530
、14182 號），本院以簡式審判程序審理，判決如下：
    主  文
丙○○犯如附表所示之各罪，各宣告如附表所示之刑。應執行有
期徒刑壹年伍月。
緩刑參年。
    事  實
一、丙○○基於意圖為自己不法所有之犯意，分別於如附表所示
    之時間、地點，以如附表所示方式，竊取如附表所示被害人
    之財物，得手後以供應用。嗣經各該被害人發現失竊報警，
    經調閱監視器錄影畫面，循線查悉上情。
二、案經臺北縣政府警察局海山分局移由臺灣板橋地方法院檢察
    署檢察官偵查起訴。
    理  由
壹、程序方面：
    查本案被告所犯並非死刑、無期徒刑、最輕本刑為3 年以上
    有期徒刑之罪或高等法院管轄第1 審案件，而被告於準備程
    序進行中，先就被訴事實均為有罪之陳述，經法官告知簡式
    審判程序之旨，並聽取公訴人及被告意見後，本院認宜依簡
    式審判程序進行，爰依刑事訴訟法第273 條之1 第1 項、第
    284 條之1 規定，由本院裁定進行簡式審判程序，合先敘明
    。
貳、實體方面：
一、上揭事實，業據被告於警詢、偵查及本院審理時坦承不諱，
    核與告訴人即證人乙○○、證人即被害人張廷緣及丁○○分
    別於警詢證述失竊情節，大致相符，復有證人陳建璋於偵查
    中證述在卷，此外，復有監視器錄影畫面翻拍照片8 張及車
    牌號碼P62─112號重型機車車籍資料1 紙等在卷可稽，足認
    被告之任意性自白核與事實相符。綜上，本案事證明確，被
    告犯行，足以認定，應予責罰。
二、按刑法第321 條第1 項第3 款之攜帶兇器竊盜罪，係以行為
    人攜帶兇器竊盜為其加重條件，所謂兇器，種類形式並無限
    制，凡客觀上足對人之生命、身體、安全構成威脅，具有危
    險性之兇器均足認屬之，且祇須行竊時攜帶此種具有危險性
    之兇器為已足，並不以攜帶之初有行兇之意圖為必要；又扳
    手、鉗子、起子等物，客觀上均足對人之生命、身體、安全
    構成威脅應認為行兇器具，持以行竊應成立加重竊盜罪。核
    被告意圖為自己不法之所有，而竊取如附表所示各該人之物
    得逞，所為均係犯刑法第321 條第1 項第3 款之加重竊盜罪
    。被告所為如附表所示之各該竊行，犯意各別，行為互殊，
    應予分論併罰。爰審酌被告素行，個人以及家庭生活之狀況
    、犯罪動機、手段、對如附表所示各該被害人之財產損害程
    度、及犯後坦承全部犯行，態度尚佳，並均與被害人均達成
    和解，有調解書附卷，以及其他一切情狀等，分別酌情量處
    如附表所示之刑，並定其應執行刑如主文所示。
三、末查，被告前未曾因故意犯罪受有期徒刑以上刑之宣告，有
    本院99年7 月28日言詞辯論終結日查悉之臺灣高等法院被告
    前案紀錄表附卷可佐，其因一時短於思慮，致罹刑章，犯罪
    後業已坦承犯行，甚有悔意，並於犯後各與被害人達成和解
    賠償損害，有調解書存卷足參，經此偵審程序，應知警惕而
    無再犯之虞，本院綜核上開各情，認對被告所受宣告之刑（
    各罪宣告刑暨應執行刑），以暫不執行較為適當，爰併予宣
    告緩刑3 年，以啟自新。另被告用以行竊之物，雖係被告供
    其犯本案所用之物，然並非其所有而係機車上隨車之工具，
    業據其供承在卷，且與社會常情，並無違背，爰不為沒收諭
    知，附此敘明。
據上論斷，應依刑事訴訟法第273 條之1 第1 項、第299 條第1
項前段，刑法第321 條第1 項第3 款、第51條第5 款、第74條第
1 項第1 款，判決如主文。
本案由檢察官甲○○提起公訴，經檢察官黃佳權到庭執行職務。
中    華    民    國    99    年    7     月    30    日
                        刑事第5 庭法  官  黎錦福
上列正本證明與原本無異。
如不服本判決，應於判決送達後10日內敘明上訴理由，向本院提
出上訴狀 (應附繕本) ，上訴於臺灣高等法院。其未敘述上訴理
由者，應於上訴期間屆滿後20日內向本院補提理由書「切勿逕送
上級法院」。
                                  書記官  蔡麗春
中    華    民    國    99    年    7     月    30    日
附表：
┌───┬───────────────┬────────┬──────┐
│編號  │犯罪時間及地點、方式、所竊物品│所犯罪名適用法條│宣  告  刑  │
├───┼───────────────┼────────┼──────┤
│ 一   │99年3月24日凌晨3時10分許，騎乘│刑法第321 條第1 │處有期徒刑6 │
│      │其弟即不知情之陳建璋所有之車牌│項第3 款之攜帶兇│月。        │
│      │號碼P62 ─112 號重型機車至臺北│器竊盜罪。      │            │
│      │縣板橋市○○街60號前，以自備扳│                │            │
│      │手拆解之方，將張廷緣所有、停放│                │            │
│      │該處之車牌號碼295 ─CLA 號重型│                │            │
│      │機車之排氣管1 支拆卸，而竊取得│                │            │
│      │手。                          │                │            │
├───┼───────────────┼────────┼──────┤
│ 二   │99年4 月6 日凌晨3 時許，在臺北│刑法第321 條第1 │處有期徒刑7 │
│      │縣板橋市○○路○ 段187 號前，以│項第3 款之攜帶兇│月。        │
│      │同前方式，將乙○○所有、停放該│器竊盜罪。      │            │
│      │處之車牌號碼759 ─CXN 號重型機│                │            │
│      │車之前輪、前輪框、碟煞及後煞車│                │            │
│      │等機車零件拆卸，而竊取得手。  │                │            │
├───┼───────────────┼────────┼──────┤
│ 三   │99年4 月10日凌晨3 時20分許，騎│刑法第321 條第1 │處有期徒刑7 │
│      │乘前開車牌號碼P62-112 號重型機│項第3 款之攜帶兇│月。        │
│      │車至臺北縣板橋市○○街77巷7 號│器竊盜罪。      │            │
│      │前，以自備十字起子拆解之方式，│                │            │
│      │將丁○○所有、停放該處之車牌號│                │            │
│      │碼CQK─173號重型機車之儀表板1 │                │            │
│      │組拆卸，而竊取得手。          │                │            │
└───┴───────────────┴────────┴──────┘
附錄本案所犯法條全文
中華民國刑法第321條（加重竊盜罪）
犯竊盜罪而有左列情形之一者，處6 月以上、5 年以下有期徒刑
：
一、於夜間侵入住宅或有人居住之建築物、船艦或隱匿其內而犯
    之者。
二、毀越門扇、牆垣或其他安全設備而犯之者。
三、攜帶兇器而犯之者。
四、結夥三人以上而犯之者。
五、乘火災、水災或其他災害之際而犯之者。
六、在車站或埠頭而犯之者。
前項之未遂犯罰之。

司法院資訊處製作；財團法人民間司法改革基金會備份。
